【裁判字號】    90,訴,1913
【裁判日期】    900822
【裁判案由】    毒品危害防制條例
【裁判全文】
台灣台中地方法院刑事判決                          九十年度訴字第一九一三號
    公  訴  人  臺灣台中地方法院檢察署檢察官
    被      告  甲○○
    選任辯護人  陳明發律師
右列被告因違反毒品危害防制條例案件，經檢察官提起公訴（九十年度毒偵字第二七
二二、三四二四號），本院判決如左：
    主  文
甲○○連續施用第一級毒品，累犯，處有期徒刑壹年，查獲之海洛因壹包（毛重零點
陸公克）沒收銷燬；又連續施用第二級毒品，累犯，處有期徒刑捌月，查獲之安非他
命總毛重柒佰陸拾捌公克沒收銷燬。主刑部分應執行有期徒壹年陸月。
        事  實
一、甲○○有違反麻醉藥品管理條例、竊盜等前科，其中於民國（下同）八十六年間
    所犯違反麻醉藥品管理條例罪案件，經臺灣彰化地方法院判處有期徒刑六月確定
    ，於八十七年二月十二日易科罰金執行完畢；又於八十七年五月間，因施用毒品
    案件，經台灣彰化地方法院檢察署檢察官依據臺灣彰化地方法院八十七年度毒聲
    字第二號裁定送觀察、勒戒後，認有繼續施用毒品之傾向，再經臺灣彰化地方法
    院以八十七年毒聲字第二五二號裁定令入戒治處所施以強制戒治一年，自八十七
    年六月二十二日起實施強制戒治，迄八十八年六月二十一日交付保護管束期滿，
    分別經臺灣高等法院臺中分院於八十八年十一月三十日以八十七年度上訴字第二
    一二九號為免刑之判決，及台灣彰化地方法院檢察署檢察官於八十九年一月十日
    以八十八年度戒偵字第八號為不起訴之處分確定在案；再於八十九年間因施用第
    一、二級毒品案件，於八十九年五月九日經台灣彰化地方法院檢察署檢察官以八
    十九年度毒偵字第二○七一號提起公訴並聲請強制戒治，於九十年一月二十九日
    經台灣彰化地方法院判處有期徒刑一年十月確定，尚未執行。詎甲○○仍不知悔
    改，再基於概括犯意，於停止強制戒治期間之九十年三月間起至同年五月二十一
    日晚間止，在台中市○村路○段三十六號十樓之九其租所，將海洛因攙入香菸再
    點燃吸食之方式，約一天一次，連續施用第一級毒品海洛因多次；復另基於概括
    犯意，自前案判決確定後之九十年一月三十日起至同年五月二十一日晚間止，亦
在上址其租所，將安非他命置於玻璃管內，再以火燒烤，使之產生煙霧，再以口
    吸入之方式，約一天三次，連續施用第二級毒品安非他命多次。嗣於九十年五月
    二十一日二十二時三十分許，再上址租所為警查獲，並查得其持有之第一級毒品
    海洛因一包毛重約○點六公克及第二級毒品安非他命總毛重七百六十八公克。
二、案經台中市警察局報請臺灣臺中地方法院檢察署檢察官偵查起訴。
    理  由
一、訊據被告甲○○對於右揭時地施用海洛因多次，及自九十年三月間起至五月二十
    一日止施用安非他命多次之犯行坦承不諱，惟辯稱：安非他命係自九十年三月間
    起再吸食云云。惟查，被告右揭時地施用海洛因、安非他命多次之犯行，業據被
    告甲○○於偵查中（偵卷第十三頁九十年五月二十二日偵訊）自白不諱，且查，
    被告為警查獲後經採尿送驗結果，確呈嗎啡及甲基安非他命陽性反應，有台中市
    衛生局出具之尿液檢驗報告可佐，被告於本院翻異前詞，辯稱安非他命係自九十
    年三月再施用云云，顯非可採，其右揭施用海洛因及安非他命多次之犯行堪予認
    定。再查，被告前於八十七年五月間，因施用毒品案件，經台灣彰化地方法院檢
    察署檢察官依據臺灣彰化地方法院八十七年度毒聲字第二號裁定送觀察、勒戒後
    ，認有繼續施用毒品之傾向，再經臺灣彰化地方法院以八十七年毒聲字第二五二
    號裁定令入戒治處所施以強制戒治一年，自八十七年六月二十二日起實施強制戒
    治，迄八十八年六月二十一日交付保護管束期滿，分別經臺灣高等法院臺中分院
    於八十八年十一月三十日以八十七年度上訴字第二一二九號為免刑之判決，及台
    灣彰化地方法院檢察署檢察官於八十九年一月十日以八十八年度戒偵字第八號為
    不起訴之處分確定在案，復於八十九年間因施用第一、二級毒品案件，再於八十
    九年五月九日經台灣彰化地方法院檢察署檢察官以八十九年度毒偵字第二○七一
    號提起公訴並聲請強制戒治，於九十年一月二十九日經台灣彰化地方法院判處有
    期徒刑一年十月確定之事實，有不起訴處分書及臺灣臺中地方法院檢察署刑案資
    料查註紀錄表可佐，被告本件再施用海洛因及安非他命，係三犯毒品危害防制條
    例第十條第一項、第二項之施用第一、二級毒品罪無訛。事証明確，被告右揭犯
    行堪予認定。
二、核被告所為，係犯毒品危害防制條例第十條第一項之施用第一級毒品罪及同條第
    二項之施用第二級毒品罪。其於施用前後所持有第一、二級毒品之低度行為，皆
    應為施用之高度行為所吸收，均不另論罪。又被告先後多次施用第一、二級毒品
    之犯行，時間緊接，構成要件相同，顯認係基於概括犯意為之，均應依刑法第五
    十六條關於連續犯之規定，分別論以一罪，並各加重其刑。又查，被告前於八十
    六年間所犯違反麻醉藥品管理條例罪案件，經臺灣彰化地方法院判處有期徒刑六
    月確定，於八十七年二月十二日易科罰金執行完畢，有臺灣臺中地方法院檢察署
    刑案資料查註紀錄表附卷足按，其於有期徒刑執行完畢後，再於五年以內犯本件
    有期徒刑以上之二罪，為累犯，所犯上開二罪之本刑，均應依刑法第四十七條之
    規定加重其刑並遞加之。又被告所犯上開二罪，犯意各別，構成要件互殊，不具
    裁判上或實質上一罪之關係，應予分論併罰。爰審酌被告施用毒品，戕害自身之
    健康、生命外，損及社會、國家之整體利益，被告因施用第一、二級毒品，經二
    次施以強制戒治，且復經臺灣彰化地方法院判處有期徒刑一年十月確定，竟仍再
    予施用，顯未知悔悟，再參以其施用毒品之期間、所生危害及犯後態度等一切情
    狀，各量處如主文所示之刑，並定應執行之刑。
三、查獲之第一級毒品海洛因一包（毛重０點六公克）及第二級毒品安非他命總毛重
    七百六十八公克（海洛因編號九十毒第000000000號，安非他命移送臺
    灣臺中地方法院檢察署贓物庫九十安保字第八０五號），均係如事實欄時地查獲
    被告所有供施用一、二級毒品所用之物，業據被告於警訊自承在卷，並有台中市
    警察局刑警隊搜索扣押證明筆錄可佐，雖未扣於本案卷內，惟無証據証明業已滅
    失，不問其是否除供施用外，另亦係供販賣所用，爰均依毒品危害防制條例第十
    八條第一項前段規定宣告沒收銷燬。
據上論斷，應依刑事訴訟法第二百九十九條第一項前段，毒品危害防制條例第十條第
一項、第二項、第十八條第一項前段，刑法第十一條前段、第五十六條、第四十七條
、第五十一條第五款，判決如主文。
中      華      民      國    九十      年      八      月    二十二    日
                                    臺灣臺中地方法院刑事第一庭
                                        法  官    黃  家  慧
右正本證明與原本無異。
如不服本判決，應於送達後十日內向本院提出上訴狀(須附繕本)，上訴於台灣高等
法院台中分院。
                                        書記官
中      華      民      國    九十      年      八      月    二十四    日
附錄論罪科刑法條
毒品危害防制條例第十條：
施用第一級毒品者，處六月以上五年以下有期徒刑。
施用第二級毒品者，處三年以下有期徒刑。


司法院資訊處製作；財團法人民間司法改革基金會備份。
